【裁判字號】    96,交聲,82
【裁判日期】    970131
【裁判案由】    違反道路交通管理處罰條例聲明異議
【裁判全文】
臺灣臺東地方法院交通事件裁定          96年度交聲字第82號
原處分機關  交通部公路總局高雄區監理所臺東監理站
異  議  人
即受處分人  甲○○
上列受處分人因違反道路交通管理處罰條例事件，對於交通部公
路總局高雄區監理所臺東監理站中華民國96年10月29日所為之處
分（原處分案號：東監違裁字第裁81-T00000000號），聲明異議
，本院裁定如下：
    主  文
異議駁回。
    理  由
一、原處分意旨略以：異議人即受處分人（以下稱異議人）甲○
    ○於民國96年10月13日下午1時10分許，駕駛牌照號碼949-H
    S 號營業大貨車沿臺九線由北向南方向行駛，行經臺東縣池
    上鄉○○路與富源路之設有燈光號誌管制之交岔路口處，因
    闖紅燈，經臺東縣警察局關山分局龍泉派出所執勤員警攔停
    ，依道路交通管理處罰條例第53條第1 項規定製單舉發（東
    警交字第T00000000 號舉發單）。案移原處分機關，認異議
    人確有前述違規行為，於96年10月29日依道路交通管理處罰
    條例第53條第1項裁處異議人罰鍰新臺幣（下同）3,600元，
    並依同條例第63條第1項第3款（原裁決漏未記載第1項第3款
    ）記違規點數3點之處分等語。
二、異議意旨略以：異議人於上揭時間行經臺東縣池上鄉○○路
    與富源路路口時，當時車速較慢，行駛至路口，號誌燈號為
    黃燈，行駛中才變紅燈，伊並無闖紅燈，所以也沒有簽收該
    舉發單，為此具狀聲明異議，請求撤銷原處分云云。
三、按汽車駕駛人，行經有燈光號誌管制之交岔路口闖紅燈者，
    處1,800元以上5,400元以下罰鍰，並記違規點數3 點，道路
    交通管理處罰條例第53條第1項、第63條第1項第3 款分別定
    有明文。又對於違反道路交通管理處罰條例之行為，當場舉
    發者，應填記駕駛人或行為人姓名、性別、出生年月日、地
    址、車主姓名、地址、車牌號碼、車輛種類；被查獲之駕駛
    人或行為人為受處分人時，應將該通知單填記後交付該行為
    人簽名或蓋章收受之；拒絕簽章者，並記明其事由，視為已
    收受，違反道路交通管理事件統一裁罰標準及處理細則第11
    條第1項第1款亦規定明確。經查：
（一）本件異議人於96年10月13日13時10分許，駕駛車號949-HS
      號大貨車，行經有燈光號誌管制之臺東縣池上鄉○○路與
      富源路之交岔路口，有闖紅燈之違規行為，經臺東縣政府
      警察局關山分局龍泉派出所執勤員警攔停後製單當場舉發
      ，指定應到案日期為96年10月27日，嗣異議人於該應到案
      期限先行繳納罰款並提出申訴，經原處分機關綜合相關資
      料審查結果，認上開違規屬實，遂依道路交通管理處罰條
      例53條第1項規定，裁處罰鍰3,600元，並依同條例第63條
      第1項第3款規定，記違規點數3 點等情，此有舉發通知單
      、違反道路交通管理事件裁決書等影本各1件附卷可稽。
（二）證人即舉發本件違規事件之臺東縣警察局關山分局龍泉派
      出所警員林清傑於本院調查時結證稱: 當天其與另一警員
      曾俊榮在該路口，即舉發單上所載的地點池上鄉○○路與
      富源路口前方，該處是一個轉角，其站在可以看到燈號的
      位置面向路口，即距離違規路口約30公尺左右的位置，當
      天執行交通勤務，其看到燈號已經由綠燈變為黃燈了，已
      經紅燈之後，異議人所駕駛的營業大貨車才越過斑馬線直
      行進入路口，其攔停異議人後，在告發之前有告知異議人
      ，閃黃燈時就要減速慢行，並將違規的事實告知異議人，
      才開立舉發單予異議人等語。證人乙○○亦結證稱：當日
      13  時10分其和林清傑一起執勤，該舉發單是林清傑告發
      的，其與林清傑均站在距離該路口往下25公尺左右的南下
      右側路邊，看見紅燈亮起，貨車就直接闖越，就攔下該貨
      車並告知駕駛人違規事實，依法告發。該忠孝路是有彎度
      ，稍微一點點，沒有到半圓形，路面是平的，沒有起伏，
      其在所站位置可以清楚看到路口紅綠燈等語。二證人並均
      當庭繪製現場圖1 紙為證。證人林清傑、曾俊榮為依法執
      行職務之警察，其執行公務時，本身即受有行政懲處責任
      之監督，其到庭具結作證，更係以刑事責任擔保其證言之
      真實性，又其與異議人間未有任何怨隙，且係毫不相識之
      人，衡情當無自陷偽證罪而構詞誣賴異議人，或是虛構違
      規事實以陷害異議人之理。故證人之上開證述內容，及所
      記錄舉發之本件違規事實，經核應無不可採信之處。是異
      議人之違規行為既經上開二證人證述明確，且有錄音帶可
      供佐證，其所述內容又無何矛盾或違背經驗法則之處，自
      得為本院判斷之依據，異議人既未能提出對其有利之相關
      證據供法院調查，則其泛以前詞置辯，自不足採。因之，
      異議人於前述時、地，駕駛上開大貨車行經有燈光號誌管
      制之交叉路口時，有闖紅燈之違規行為，應可認定。
（三）再者，違反道路交通管理事件舉發通知單本係用以通知被
      舉發人交通違規之事實，若警員當場舉發時已告知被舉發
      人其違規事實，自生通知之效力，不因被舉發人嗣後拒絕
      簽收舉發通知單而異其效果，此觀諸上開規定自明。本件
      證人即舉發警員林清傑已於舉發通知單上載明「拒簽」字
      樣，並告知異議人違規事實及到案處所等情，有上開舉發
      通知單影本1 紙在卷可憑，是縱令本件異議人拒簽收舉發
      通知單，視為異議人已經收受，而生通知之效力。
（四）綜上所述，本件舉發單位認異議人有闖紅燈之違規行為，
      當場製單舉發，於異議人提出申訴後，原處分機關依道路
      交通管理處罰條例第53條第1項、第63條第1項第3 款（漏
      引第1項第3款）及違反道路交通管理事件統一裁罰基準表
      之規定，裁處罰鍰3,600元，並記違規點數3點，均屬有據
      ，核無違法或不當之處。異議人執持前詞，對原處分機關
      所為之裁決處分聲明異議，為無理由，應予駁回。
四、據上論斷，應依道路交通管理處罰條例第87條第2 項、道路
    交通案件處理辦法第19條，裁定如主文。
中    華    民    國    97    年    1     月    31    日
                  交通法庭  法  官  蔡玉雪
以上正本證明與原本無異。
如不服本裁定，應於裁定送達後5日內向本院提出抗告狀（須附
繕本）。
「切勿逕送上級法院」
                            書記官  陳昭穎
中    華    民    國    97    年    1     月    31    日


司法院資訊處製作；財團法人民間司法改革基金會備份。
